【裁判字號】    97,訴,3263
【裁判日期】    971226
【裁判案由】    違反毒品危害防制條例
【裁判全文】
臺灣彰化地方法院刑事判決              97年度訴字第3263號
公  訴  人  臺灣彰化地方法院檢察署檢察官
被      告  甲○○
上列被告因毒品危害防制條例案件，經檢察官提起公訴（97年度
毒偵字第3976號、第4017號），被告於本院準備程序中自白犯罪
，本院認有刑事訴訟法第273 條之1 第1 項之情形，合議裁定由
受命法官獨任進行簡式審判程序，茲審理判決如下：
    主  文
甲○○施用第一級毒品，累犯，處有期徒刑拾月；又施用第一級
毒品，累犯，處有期徒刑拾月，扣案之海洛因壹包（驗餘淨重零
點零肆柒伍公克）沒收銷燬之。應執行有期徒刑壹年肆月，扣案
之海洛因壹包（驗餘淨重零點零肆柒伍公克）沒收銷燬之。
    事  實
一、甲○○前於民國（下同）95年間，因施用第一級毒品案件，
    經本院以95年度訴字第2026號判決判處有期徒刑10月確定，
    嗣經本院以96年度聲減字第1651號裁定減刑為有期徒刑5 月
    ，如易科罰金，以新臺幣1,000 元折算1 日確定；又於96年
    間，因施用第一、二級毒品案件，經本院以96年度訴字第58
    0 號判決分別判處有期徒刑10月、6 月，並定應執行有期徒
    刑1 年2 月確定，嗣經本院以96年度聲減字第1650號裁定分
    別減刑為有期徒刑5 月、3 月，並定應執行有期徒刑7 月確
    定，上開二案嗣經接續執行，業於97年3 月31日縮短刑期執
    行完畢。另於94年間，因施用第一級毒品案件，經本院以94
    年度毒聲字第436 號裁定送觀察、勒戒後，認有繼續施用毒
    品之傾向，再經本院以94年度毒聲字第575 號裁定送戒治處
    所施以強制戒治6 個月以上，至無繼續強制戒治之必要為止
    ，並於94年9 月14日入臺灣雲林戒治所施以強制戒治，至95
    年3 月14日已滿6 個月，經評定無繼續強制戒治必要，業於
    95年4 月27日執行完畢釋放，並由臺灣彰化地方法院檢察署
    檢察官以95年度戒毒偵字第134 號、第135 號為不起訴處分
    確定。詎其仍不知悔改，於前開強制戒治執行完畢釋放後5
    年內，復基於施用第一級毒品海洛因之犯意，(一)於97年9 月
    1 日晚上8 時許，在其位於彰化縣溪州鄉大庄村松腳巷28號
    住處後之農田，以將海洛因摻水混合後，再持以施打身體之
    方式，施用第一級毒品海洛因1次，嗣為警於97年9月4日下
    午4時30分許，持搜索票至上開住處搜索，並經其同意採尿
    送驗，結果呈可待因、嗎啡陽性反應。(二)於97年9月26日中
    午12時許，在其位於彰化縣溪州鄉大庄村松腳巷28號住所內
    ，以相同方式，施用第一級毒品海洛因1次。嗣於97年9 月
    27日上午8時15分許，在彰化縣溪州鄉○○路○段421號前，
    為警盤查查獲，並扣得第一級毒品海洛因1包（送驗淨重
    0.0541公克，驗餘淨重0.0475公克），並經其同意採集其尿
    液送驗，結果呈可待因、嗎啡陽性反應，始查悉上情。
二、案經彰化縣警察局北斗分局報請臺灣彰化地方法院檢察署檢
    察官偵查起訴。
    理  由
一、按除被告所犯為死刑、無期徒刑、最輕本刑為3 年以上有期
    徒刑之罪或高等法院管轄第一審案件者外，於刑事訴訟法第
    273 條第1 項程序進行中，被告先就被訴事實為有罪之陳述
    時，審判長得告知被告簡式審判程序之旨，並聽取當事人、
    代理人、辯護人及輔佐人之意見後，裁定進行簡式審判程序
    ；除簡式審判程序、簡易程序及第376 條第1 款、第2 款所
    列之罪之案件外，第一審應行合議審判，刑事訴訟法第273
    條之1 第1 項、第284 條之1 分別定有明文。本件被告甲○
    ○所犯係死刑、無期徒刑、最輕本刑為3 年以上有期徒刑或
    高等法院管轄第一審案件以外之罪，並於本院行準備程序時
    就被訴事實為有罪之陳述，本院合議庭依前揭規定，經評議
    結果，裁定改由受命法官獨任行簡式審判程序，先予敘明。
二、上揭事實，業據被告甲○○於警詢、偵訊、本院行準備程序
    及審理時均坦承不諱，且其分別於97年9 月4 日、97年9 月
    27日為警查獲時所採取之尿液，經送鑑驗結果，均確呈可待
    因、嗎啡陽性反應，此有彰化縣警察局北斗分局委託檢驗尿
    液代號與真實姓名對照表二紙及詮昕科技股份有限公司97年
    9 月19日報告編號00000000濫用藥物尿液檢驗報告、97年10
    月8 日報告編號7A020212濫用藥物尿液檢驗報告各一紙附卷
    可稽；又扣案之白色粉末1 包，經送鑑驗結果，確實含第一
    級毒品海洛因成分（送驗淨重0.0541公克，驗後淨重0.0475
    公克），有行政院衛生署草屯療養院97年10月24日草療鑑字
    第0971000184號鑑定書附卷可參，足徵被告之自白與事實相
    符，堪以採信。另查，被告曾於94年間，因施用第一級毒品
    案件，經本院以94年度毒聲字第436 號裁定送觀察、勒戒後
    ，認有繼續施用毒品之傾向，再經本院以94年度毒聲字第
    575 號裁定送戒治處所施以強制戒治6 個月以上，至無繼續
    強制戒治之必要為止，並於94年9 月14日入臺灣雲林戒治所
    施以強制戒治，至95年3 月14日已滿6 個月，經評定無繼續
    強制戒治必要，業於95年4 月27日執行完畢釋放等情，有臺
    灣高等法院被告前案紀錄表及臺灣彰化地方法院檢察署刑案
    資料查註紀錄表各一份在卷足憑，被告顯係於受強制戒治執
    行完畢釋放後，5 年內再犯毒品危害防制條例第10條第1 項
    之罪，依同條例第23條第2 項規定，應依法論科。綜上所述
    ，本件犯罪事證明確，被告前開犯行洵堪認定。
三、按海洛因係毒品危害防制條例所定之第一級毒品，不得非法
    施用。是核被告甲○○所為，均係犯毒品危害防制條例第10
    條第1 項之施用第一級毒品罪。查被告為供施用第一級毒品
    ，而分別持有第一級毒品之低度行為，應均為施用之高度行
    為所吸收，均不另論罪。又被告所犯上開2 次施用第一級毒
    品海洛因之犯行，犯意各別，應予分論併罰。末查，被告於
    95年間，因施用第一級毒品案件，經本院以95年度訴字第20
    26號判決判處有期徒刑10月確定，嗣經本院以96年度聲減字
    第1651號裁定減刑為有期徒刑5 月，如易科罰金，以新臺幣
    1,000 元折算1 日確定；又於96年間，因施用第一、二級毒
    品案件，經本院以96年度訴字第580 號判決分別判處有期徒
    刑10月、6 月，並定應執行有期徒刑1 年2 月確定，嗣經本
    院以96年度聲減字第1650號裁定分別減刑為有期徒刑5 月、
    3 月，並定應執行有期徒刑7 月確定，上開二案嗣經接續執
    行，業於97年3 月31日縮短刑期執行完畢等情，有臺灣高等
    法院被告前案紀錄表、臺灣彰化地方法院檢察署刑案資料查
    註紀錄表及臺灣高等法院在監在押全國紀錄表一份附卷可參
    ，被告受有期徒刑之執行完畢，5 年以內故意再犯有期徒刑
    以上之罪者，均為累犯，應依刑法第47條第1 項規定，各加
    重其刑。爰審酌被告曾因施用毒品經執行強制戒治後，仍未
    能戒斷其施用毒品之惡習，再犯本件施用毒品犯行，足見其
    雖經強制戒治之治療程序，猶未能戒絕毒品而再次施用，惡
    行非輕，顯未能善體國家設置強制戒治機構，協助毒品施用
    者戒除毒癮之良法美意，惟念及施用毒品本質上係戕害自身
    健康之行為，尚未嚴重破壞社會秩序或侵害他人權益，及其
    施用第一級毒品海洛因之動機、目的、所生危害及犯罪後坦
    承犯行態度尚屬良好等一切情狀，分別量處如主文所示之刑
    ，並定其應執行之刑。又扣案之海洛因1 包（送驗淨重0.05
    41公克，驗餘淨重0.0475公克），為查獲之毒品，不問是否
    為被告所有，應依毒品危害防制條例第18條第1 項前段之規
    定，宣告沒收銷燬之。
據上論斷，應依刑事訴訟法第273 條之1 第1 項、第299 條第1
項前段，毒品危害防制條例第10條第1 項、第18條第1 項前段，
刑法第11條、第47條第1 項、第51條第5 款，判決如主文。
本案經檢察官紀雅惠到庭執行職務。
中    華    民    國    97    年    12    月    26    日
                        刑事第二庭    法  官  黃齡玉
以上正本證明與原本無異。
如不服本判決應於收受判決後10日內向本院提出上訴書狀，並應
敘述具體理由；其未敘述上訴理由者，應於上訴期間屆滿後20日
內向本院補提理由書（均須按他造當事人之人數附繕本）「切勿
逕送上級法院」。
中    華    民    國    97    年    12    月    26    日
                                      書記官  林嘉賢
毒品危害防制條例第10條
施用第一級毒品者，處 6 月以上 5 年以下有期徒刑。


司法院資訊處製作；財團法人民間司法改革基金會備份。
